<!DOCTYPE html>
<html lang="en">
	<head>
		<meta http-equiv="Content-Type" content="text/html; charset=utf-8">
		<title>ελη</title>
		<meta name="description" content="Analytical Lexicon for the Koine Bible.">
		<meta name="keywords" content="Lexicon, Dictionary, Greek Lexicon, Greek Dictionary, Bible words">
		<meta name="viewport" content="width=device-width, initial-scale=1.0">
		<link rel="icon" href="../images/favicon.ico">
		<link rel="stylesheet" href="css/normalize.css">
		<link rel="stylesheet" href="css/halfmoon.css">
		<link rel="stylesheet" href="css/lexicon.css">
		<script src='../js/hebrew.js'></script>
		<!-- "[if lt IE 9]>
			<script src='js/html5.js'></script>
		<![endif]" -->
	</head>
	<body>
		<nav id='menu'>
			<a id='top'></a>
			<script src='../js/all/primary.js'></script>
			<script src='../js/donate/donate.js'></script>
			<script src='js/menu/lexicon-menu.js'></script>
			<div class='next'>
				<a href="ele.html" title="previous list"><img src='image/prev.png' alt='prev'></a>
				<a href="elq.html" title="next list"><img src='image/next.png' alt='next'></a>
			</div>
		<h2>ελη-</h2>
			<div class='halfmoon'>
				<ul>
					<li><a href='e.html'>ε</a></li>
					<li><a href="ea.html">εα-</a></li>
					<li><a href='eb.html'>εβ</a></li>
					<li><a href='eg.html'>εγ</a></li>
					<li><a href='ed.html'>εδ</a></li>
					<li><a href='ez.html'>εζ</a></li>
					<li><a href='eq.html'>εθ</a></li>
					<li><a href='ei.html'>ει</a></li>
					<li><a href='ek.html'>εκ</a></li>
					<li><a href='el.html'>ελ</a></li>
					<li><a href="elh.html#elh"><span class='y'>ελη</span></a></li>
					<li><a href="elh.html#elhgen"><span class='y'>εληγ-</span></a></li>
					<li><a href="elh.html#elhlakotes"><span class='y'>εληλ-</span></a></li>
					<li><a href="elh.html#elhmfqh"><span class='y'>ελημ-</span></a></li>
					<li><a href="elh.html#elhxen"><span class='y'>εληξ-</span></a></li>
					<li><a href="elh.html#elhfqhsan"><span class='y'>εληφ-</span></a></li>
					<li><a href='em.html'>εμ</a></li>
					<li><a href='en.html'>εν</a></li>
					<li><a href='ex.html'>εξ</a></li>
					<li><a href='eo.html'>εο</a></li>
					<li><a href='ep.html'>επ</a></li>
					<li><a href='er.html'>ερ</a></li>
					<li><a href='es.html'>εσ</a></li>
					<li><a href='et.html'>ετ</a></li>
					<li><a href='eu.html'>ευ</a></li>
					<li><a href='ef.html'>εφ</a></li>
					<li><a href='ec.html'>εχ</a></li>
					<li><a href='ey.html'>εψ</a></li>
					<li><a href='ew.html'>εω</a></li>
				</ul>
			</div>
		</nav>
<div id='main'>
<dl>
	<dt><a id="elh">ἕλη</a></dt>
	<dd>
		<ul>
			<li><span class='cat'>Parse:</span> <span class='parse'>Noun: Nom/Acc Plur Neut</span></li>
			<li><span class='cat'>Root:</span> <span class='i'><a href="elo.html#elos">ἕλος</a></span></li>
		</ul>
	</dd>
</dl>

<dl>
	<dt><a id="elhge">ἔληγε</a>, <a id="elhgen">ἔληγεν</a></dt>
	<dd>
		<ul>
			<li><span class='cat'>Parse:</span> <span class='parse'>Verb: Imperfect Act Ind 3rd Sing</span></li>
			<li><span class='cat'>Root:</span> <span class='i'><a href="lh.html#lhgw">λήγω</a></span></li>
		</ul>
	</dd>
</dl>

<dl>
	<dt><a id="elhlaka">ἐλήλακα</a></dt>
	<dd>
		<ul>
			<li><span class='cat'>Parse:</span> <span class='parse'>Verb: Perf Act Ind 1st Sing</span></li>
			<li><span class='cat'>Root:</span> <span class='i'><a href="ela.html#elaunw">ἐλαύνω</a></span></li>
		</ul>
	</dd>
</dl>

<dl>
	<dt><a id="elhlakotes">ἐληλακότες</a></dt>
	<dd>
		<ul>
			<li><span class='cat'>Parse:</span> <span class='parse'>Part: Perf Act Nom Plur Masc</span></li>
			<li><span class='cat'>Root:</span> <span class='i'><a href="ela.html#elaunw">ἐλαύνω</a></span></li>
		</ul>
	</dd>
</dl>

<dl>
	<dt><a id="elhlamai">ἐλήλαμαι</a></dt>
	<dd>
		<ul>
			<li><span class='cat'>Parse:</span> <span class='parse'>Verb: Perf Mid/Pass Ind 1st Sing</span></li>
			<li><span class='cat'>Root:</span> <span class='i'><a href="ela.html#elaunw">ἐλαύνω</a></span></li>
		</ul>
	</dd>
</dl>

<dl>
	<dt><a id="elhluqa">ἐλήλυθα</a></dt>
	<dd>
		<ul>
			<li><span class='cat'>Parse:</span> <span class='parse'>Verb: 2Perf Act Ind 1st Sing</span></li>
			<li><span class='cat'>Root:</span> <span class='i'><a href="er.html#ercomai">ἔρχομαι</a></span></li>
		</ul>
	</dd>
</dl>

<dl>
	<dt><a id="elhluqas">ἐλήλυθας</a></dt>
	<dd>
		<ul>
			<li><span class='cat'>Parse:</span> <span class='parse'>Verb: 2Perf Act Ind 2nd Sing</span></li>
			<li><span class='cat'>Root:</span> <span class='i'><a href="er.html#ercomai">ἔρχομαι</a></span></li>
		</ul>
	</dd>
</dl>

<dl>
	<dt><a id="elhluqasin">ἐληλύθασιν</a></dt>
	<dd>
		<ul>
			<li><span class='cat'>Parse:</span> <span class='parse'>Verb: Perf Act Ind 3rd Plur</span></li>
			<li><span class='cat'>Root:</span> <span class='i'><a href="er.html#ercomai">ἔρχομαι</a></span></li>
		</ul>
	</dd>
</dl>

<dl>
	<dt><a id="elhluqe">ἐλήλυθε</a></dt>
	<dd>
		<ul>
			<li><span class='cat'>Parse:</span> <span class='parse'>Verb: 2Perf Act Ind 3rd Sing</span></li>
			<li><span class='cat'>Root:</span> <span class='i'><a href="er.html#ercomai">ἔρχομαι</a></span></li>
		</ul>
	</dd>
</dl>

<dl>
	<dt><a id="elhluqei">ἐληλύθει</a></dt>
	<dd>
		<ul>
			<li><span class='cat'>Parse:</span> <span class='parse'>Verb: PluPerf Act Ind 3rd Sing</span></li>
			<li><span class='cat'>Root:</span> <span class='i'><a href="er.html#ercomai">ἔρχομαι</a></span></li>
		</ul>
	</dd>
</dl>

<dl>
	<dt><a id="elhluqeisan">ἐληλύθεισαν</a></dt>
	<dd>
		<ul>
			<li><span class='cat'>Parse:</span> <span class='parse'>Verb: PluPerf Act Ind 3rd Plur</span></li>
			<li><span class='cat'>Root:</span> <span class='i'><a href="er.html#ercomai">ἔρχομαι</a></span></li>
		</ul>
	</dd>
</dl>

<dl>
	<dt><a id="elhluqen">ἐλήλυθεν</a></dt>
	<dd>
		<ul>
			<li><span class='cat'>Parse:</span> <span class='parse'>Verb: 2Perf Act Ind 3rd Sing</span></li>
			<li><span class='cat'>Root:</span> <span class='i'><a href="er.html#ercomai">ἔρχομαι</a></span></li>
		</ul>
	</dd>
</dl>

<dl>
	<dt><a id="elhluqenai">ἐληλυθέναι</a></dt>
	<dd>
		<ul>
			<li><span class='cat'>Parse:</span> <span class='parse'>Verb: Perf Act Infin</span></li>
			<li><span class='cat'>Root:</span> <span class='i'><a href="er.html#ercomai">ἔρχομαι</a></span></li>
		</ul>
	</dd>
</dl>

<dl>
	<dt><a id="elhluqota">ἐληλυθότα</a></dt>
	<dd>
		<ul>
			<li><span class='cat'>Parse:</span>
				<ul>
					<li class='parse'>Part: Perf Act Acc Sing Masc</li>
					<li class='parse'>Part: Perf Act Nom/Acc Plur Neut</li>
				</ul>
			</li>
			<li><span class='cat'>Root:</span> <span class='i'><a href="er.html#ercomai">ἔρχομαι</a></span></li>
		</ul>
	</dd>
</dl>

<dl>
	<dt><a id="elhluqotas">ἐληλυθότας</a></dt>
	<dd>
		<ul>
			<li><span class='cat'>Parse:</span> <span class='parse'>Part: Perf Act Acc Plur Masc</span></li>
			<li><span class='cat'>Root:</span> <span class='i'><a href="er.html#ercomai">ἔρχομαι</a></span></li>
		</ul>
	</dd>
</dl>

<dl>
	<dt><a id="elhluqotes">ἐληλυθότες</a></dt>
	<dd>
		<ul>
			<li><span class='cat'>Parse:</span> <span class='parse'>Part: 2Perf Act Nom Plur Masc</span></li>
			<li><span class='cat'>Root:</span> <span class='i'><a href="er.html#ercomai">ἔρχομαι</a></span></li>
		</ul>
	</dd>
</dl>

<dl>
	<dt><a id="elhluqotos">ἐληλυθότος</a></dt>
	<dd>
		<ul>
			<li><span class='cat'>Parse:</span> <span class='parse'>Part: Perf Act Gen Sing Masc/Neut</span></li>
			<li><span class='cat'>Root:</span> <span class='i'><a href="er.html#ercomai">ἔρχομαι</a></span></li>
		</ul>
	</dd>
</dl>

<dl>
	<dt><a id="elhluqotwn">ἐληλυθότων</a></dt>
	<dd>
		<ul>
			<li><span class='cat'>Parse:</span> <span class='parse'>Part: Perf Act Gen Plur Masc/Neut</span></li>
			<li><span class='cat'>Root:</span> <span class='i'><a href="er.html#ercomai">ἔρχομαι</a></span></li>
		</ul>
	</dd>
</dl>

<dl>
	<dt><a id="elhluquian">ἐληλυθυῖαν</a></dt>
	<dd>
		<ul>
			<li><span class='cat'>Parse:</span> <span class='parse'>Part: 2Perf Act Acc Sing Fem</span></li>
			<li><span class='cat'>Root:</span> <span class='i'><a href="er.html#ercomai">ἔρχομαι</a></span></li>
		</ul>
	</dd>
</dl>

<dl>
	<dt><a id="elhluqws">ἐληλυθώς</a></dt>
	<dd>
		<ul>
			<li><span class='cat'>Parse:</span> <span class='parse'>Part: Perf Act Nom Sing Masc</span></li>
			<li><span class='cat'>Root:</span> <span class='i'><a href="er.html#ercomai">ἔρχομαι</a></span></li>
		</ul>
	</dd>
</dl>

<dl>
	<dt><a id="elhmfqh">ἐλήμφθη</a></dt>
	<dd>
		<ul>
			<li><span class='cat'>Parse:</span> <span class='parse'>Verb: Aor Pass Ind 3rd Sing</span></li>
			<li><span class='cat'>Root:</span> <span class='i'><a href="la.html#lambanw">λαμβάνω</a></span></li>
		</ul>
	</dd>
</dl>

<dl>
	<dt><a id="elhmfqhs">ἐλήμφθης</a></dt>
	<dd>
		<ul>
			<li><span class='cat'>Parse:</span> <span class='parse'>Verb: Aor Pass Ind 2nd Sing</span></li>
			<li><span class='cat'>Root:</span> <span class='i'><a href="la.html#lambanw">λαμβάνω</a></span></li>
		</ul>
	</dd>
</dl>

<dl>
	<dt><a id="elhmfqhn">ἐλήμφθην</a></dt>
	<dd>
		<ul>
			<li><span class='cat'>Parse:</span> <span class='parse'>Verb: Aor Pass Ind 1st Sing</span></li>
			<li><span class='cat'>Root:</span> <span class='i'><a href='la.html#lambanw'>λαμβάνω</a></span></li>
		</ul>
	</dd>
</dl>

<dl>
	<dt><a id="elhmfqhsan">ἐλήμφθησαν</a></dt>
	<dd>
		<ul>
			<li><span class='cat'>Parse:</span> <span class='parse'>Verb: Aor Pass Ind 3rd Plur</span></li>
			<li><span class='cat'>Root:</span> <span class='i'><a href="la.html#lambanw">λαμβάνω</a></span></li>
		</ul>
	</dd>
</dl>

<dl>
	<dt><a id="elhxe">ἔληξε</a>, <a id="elhxen">ἔληξεν</a></dt>
	<dd>
		<ul>
			<li><span class='cat'>Parse:</span> <span class='parse'>Verb: Aor Act Ind 3rd Sing</span></li>
			<li><span class='cat'>Root:</span> <span class='i'><a href="lh.html#lhgw">λήγω</a></span></li>
		</ul>
	</dd>
</dl>

<dl>
	<dt><a id="elhfqh">ἐλήφθη</a></dt>
	<dd>
		<ul>
			<li><span class='cat'>Parse:</span> <span class='parse'>Verb: Aor Pass Ind 3rd Sing</span></li>
			<li><span class='cat'>Root:</span> <span class='i'><a href="la.html#lambanw">λαμβάνω</a></span></li>
		</ul>
	</dd>
</dl>

<dl>
	<dt><a id="elhfqhs">ἐλήφθης</a></dt>
	<dd>
		<ul>
			<li><span class='cat'>Parse:</span> <span class='parse'>Verb: Aor Pass Ind 2nd Sing</span></li>
			<li><span class='cat'>Root:</span> <span class='i'><a href="la.html#lambanw">λαμβάνω</a></span></li>
		</ul>
	</dd>
</dl>

<dl>
	<dt><a id="elhfqhsan">ἐλήφθησαν</a></dt>
	<dd>
		<ul>
			<li><span class='cat'>Parse:</span> <span class='parse'>Verb: Aor Pass Ind 3rd Plur</span></li>
			<li><span class='cat'>Root:</span> <span class='i'><a href="la.html#lambanw">λαμβάνω</a></span></li>
		</ul>
	</dd>
</dl>

<dl>
	<dt><a id="elhcqhn">ἐλήχθην</a></dt>
	<dd>
		<ul>
			<li><span class='cat'>Parse:</span> <span class='parse'>Verb: Aor Pass Ind 1st Sing</span></li>
			<li><span class='cat'>Root:</span> <span class='i'><a href="la.html#lagcanw">λαγχάνω</a></span></li>
		</ul>
	</dd>
</dl>
		</div>
	<footer id='foot'>
<nav id='endmenu'><script src='js/menu/e-menu.js'></script></nav>
		<h2><a href="ele.html" title="previous list"><img src='image/prev.png' alt='prev'></a>
<a href="#top"><img src='image/top.png' alt='top'></a>
<a href="elq.html" title="next list"><img src='image/next.png' alt='next'></a> </h2>
<script src='js/copyright.js'></script>
	</footer>
</body>
</html>